Inventaris van de registers van de Burgerlijke Stand in Nederlands Nieuw-Guinea, 1941-1962
Nationaal Archief, Den Haag
Ministerie van Koloniën: Registers Burgerlijke Stand Nederlands Nieuw-Guinea
Registers Burgerlijke Stand Nieuw-Guinea
1941-1962
K23090
16.50 meter; 197 inventarisnummers.
Normale geschreven, getypte en gedrukte documenten, geen bijzondere handschriften.
Nationaal Archief, Den Haag
Ministerie van Koloniën
Het archief bevat registers van de Burgerlijke Stand van Europeanen en Chinezen verblijvend in Nederlands Nieuw-Guinea over de periode van 1941 tot en met 1962.
Archiefvorming
Geschiedenis van het archiefbeheer
De verwerving van het archief
Het archief is krachtens bepalingen van de Archiefwet overgebracht.
2.10
Aanwijzingen voor de gebruiker
Openbaarheidsbeperkingen
Volledig beperkt openbaar (B). Zelfde openbaarheidsbeperking als gewone Burgerlijke Stand. Omdat hier de verschillende soorten akten door elkaar zitten is de periode voor geboorten (100 jaar) voor het hele blok genomen. Ovelijdensaktes ouder dan 50 jaar zijn openbaar. Huwelijksaktes ouder dan 75 jaar zijn openbaar
Materiële beperkingen
Aanvraaginstructie
Openbare archiefstukken kunnen online worden aangevraagd en gereserveerd. U kunt dit ook via de terminals in de studiezaal van het Nationaal Archief doen. Om te kunnen reserveren dient u de volgende stappen te volgen:
U maakt een profiel aan op www.gahetna.nl, en logt vervolgens in
Via de archiefinventaris (alleen de beschrijvingen met rode nummers) selecteert u het gewenste archiefstuk door op de knop 'Reserveren' te klikken
In het volgende scherm geeft u aan op welke dag u het archiefstuk wilt inzien
Indien u zich bevindt in de studiezaal en een tafelnummer heeft ontvangen kunt u dit nummer vermelden. Als u geen tafelnummer heeft kunt u tafelnummer 777 laten staan
Vervolgens bevestigt u uw reservering door deze te versturen.
Verwant materiaal
Beschikbaarheid van kopieën
Beschrijving van de series en archiefbestanddelen
- Europeanen, A.
  - AGATS, 1957-1960; 1
    Nrs. 1-24
    Openbaarheid beperkt tot 1 januari 2063
  - AGATS, 1961-1962; 2
    Nrs. 25-36
  - AJAMAROE, 1953-1954; 3
    Nrs. 36A-36J
  - BIAK, 1946-1952; 4
    Nrs. 37-73
  - BIAK, 1953-1955; 5
    Nrs. 74-88
  - BIAK, 1956-1957; 6
    Nrs. 89-100
  - BIAK, 1958-1960; 7
    Nrs. 101-118
  - BIAK, 1961; 8
    Nrs. 119-124
  - BIAK, 1962; 9
    Nrs. 125-130
  - DOOM, 1953-1960; 10
    Nrs. 130-154
  - DOOM, 1961-1962; 11
    Nrs. 155-166
  - ENAROTALI, 1953-1960; 12
    Nrs. 167-214
  - ENAROTALI, 1961-1962; 13
    Nrs. 215-224
  - FAK-FAK, 1946-1952; 14
    Nrs. 225-266
  - FAK-FAK, 1953-1956; 15
    Nrs. 267-289
  - FAK-FAK, 1957-1960; 16
    Nrs. 290-313
  - FAK-FAK, 1961-1962; 17
    Nrs. 314-323
  - GENJEM, 1952-1959; 18
    Nrs. 324-365
  - GENJEM, 1960-1962; 19
    Nrs. 366-381
  - HOLLANDIA, 1946-1949; 20
    Nrs. 382-405
  - BIJLAGEN, 1946-1947; 21
  - BIJLAGEN, 1948-1949; 22
  - HOLLANDIA, 1950-1951; 23
    Nrs. 406-418
  - BIJLAGEN, 1950; 24
  - BIJLAGEN, 1951; 25
  - BIJLAGEN, 1951; 26
  - BIJLAGEN, 1951; 27
  - BIJLAGEN, 1951; 28
  - HOLLANDIA, 1952; 29
    Nrs. 419-425
  - BIJLAGEN, 1952; 30
  - BIJLAGEN, 1952; 31
  - HOLLANDIA, 1953; 32
    Nrs. 426-430
  - BIJLAGEN, 1953; 33
  - BIJLAGEN, 1953; 34
  - BIJLAGEN, 1953; 35
  - HOLLANDIA, 1954; 36
    Nrs. 431-435
  - BIJLAGEN, 1954; 37
  - BIJLAGEN, 1954; 38
  - BIJLAGEN, 1954; 39
  - BIJLAGEN, 1954; 40
  - HOLLANDIA, 1955; 41
    Nrs. 436-441
  - BIJLAGEN, 1955; 42
  - BIJLAGEN, 1955; 43
  - HOLLANDIA, 1956; 44
    Nrs. 442-447
  - BIJLAGEN, 1956; 45
  - BIJLAGEN, 1956; 46
  - BIJLAGEN, 1956; 47
  - HOLLANDIA, 1957; 48
    Nrs. 448-453
  - BIJLAGEN, 1957; 49
  - BIJLAGEN, 1957; 50
  - BIJLAGEN, 1957; 51
  - HOLLANDIA, 1958; 52
    Nrs. 454-459
  - BIJLAGEN, 1958; 53
  - BIJLAGEN, 1958; 54
  - BIJLAGEN, 1958; 55
  - HOLLANDIA, 1959; 56
    Nrs. 460-466
  - BIJLAGEN, 1959; 57
  - BIJLAGEN, 1959; 58
  - BIJLAGEN, 1959; 59
  - HOLLANDIA, 1960; 60
    Nrs. 467-472
  - BIJLAGEN, 1960; 61
  - BIJLAGEN, 1960; 62
  - HOLLANDIA, 1961; 63
    Nrs. 473-478
  - BIJLAGEN, 1961; 64
  - BIJLAGEN, 1961; 65
  - HOLLANDIA, 1962; 66
    Nrs. 479-482
  - BIJLAGEN, 1962; 67
  - BIJLAGEN, 1962; 68
  - INANWATAN, 1948-1950; 69
    Nrs. 483-494
  - KAIMANA, 1954-1960; 70
    Nrs. 495-531
  - KAIMANA, 1961-1962; 71
    Nrs. 532-543
  - KEPI, 1953-1960; 72
    Nrs. 543-585
  - KEPI, 1961-1962; 73
    Nrs. 586-597
  - KOKONAO, 1950-1959; 74
    Nrs. 598-635
  - KOKONAO, 1960-1962; 75
    Nrs. 636-651
  - MAKBON, 1953-1954; 76
    Nrs. 651-651 K
  - BIJLAGEN, 1950-1951; 77
  - BIJLAGEN, 1952; 78
  - MANOKWARI, 1947-1952; 79
    Nrs. 652-694
  - MANOKWARI, 1953-1955; 80
    Nrs. 695-710
  - BIJLAGEN, 1953-1955; 81
  - BIJLAGEN, 1953-1955; 82
  - MANOKWARI, 1956-1957; 83
    Nrs. 711-722
  - BIJLAGEN, 1956-1957; 84
  - MANOKWARI, 1958-1959; 85
    Nrs. 723-734
  - BIJLAGEN, 1958-1959; 86
  - MANOKWARI, 1960; 87
    Nrs. 735-740
  - BIJLAGEN, 1960; 88
  - MANOKWARI, 1961-1962; 89
    Nrs. 741-750
  - BIJLAGEN, 1961-1962; 90
  - MERAUKE, 1941-1952; 91
    Nrs. 751-890
  - BIJLAGEN, 1951-1957; 92
  - MERAUKE, 1953-1957; 93
    Nrs. 810-840
  - BIJLAGEN, 1958-1962; 94
  - MERAUKE, 1958-1960; 95
    Nrs. 841-858
  - MERAUKE, 1961-1962; 96
    Nrs. 859-867
  - MIMIKA, 1951-1954; 97
    Nrs. 868-890
  - MINDIPTANA, 1955-1962; 98
    Nrs. 891-936
  - OEBROEB, 1960-1962; 99
    Nrs. 937-952
  - RANSIKI, 1953-1960; 100
    Nrs. 953-999
  - RANSIKI, 1961-1962; 101
    Nrs. 1000-1011
  - SARMI, 1950-1952; 102
    Nrs. 1012-1033
  - BIJLAGEN, 1955; 103
  - SARMI, 1953-1959; 104
    Nrs. 1034-1074
  - SARMI, 1960-1962; 105
    Nrs. 1075-1090
  - SEROEI, 1950-1955; 106
    Nrs. 1091-1130
  - SEROEI, 1956-1960; 107
    Nrs. 1131-1160
  - SEROEI, 1961-1962; 108
    Nrs. 1161-1170
  - SORONG, 1948-1951; 109
    Nrs. 1171-1208
  - BIJLAGEN, 1948-1951; 110
  - SORONG, 1952; 111
    Nrs. 1209-1220
  - BIJLAGEN, 1952; 112
  - SORONG, 1953-1954; 113
    Nrs. 1221-1231
  - BIJLAGEN, 1953-1954; 114
  - BIJLAGEN, 1955-1957; 115
  - SORONG, 1955-1957; 116
    Nrs. 1232-1250
  - SORONG, 1958-1962; 117
    Nrs. 1251-1292
  - BIJLAGEN, 1958-1962; 118
  - STEENKOOL, 1953-1960; 119
    Nrs. 1273-1319
  - STEENKOOL, 1961-1962; 120
    Nrs. 1320-1331
  - TANAH-MERAH, 1945-1959; 121
    Nrs. 1332-1401
  - TANAH-MERAH, 1960-1962; 122
    Nrs. 1402-1417
  - TEMINABOEAN, 1954-1962; 123
    Nrs. 1418-1452
  - WAGHETE, 1960-1962; 124
    Nrs. 1453-1468
  - WAREN, 1953-1959; 125
    Nrs. 1469-1508
  - WASIOR, 1953-1960; 126
    Nrs. 1509-1551
  - CORRESPONDENTIE A-G, 1955-1962; 127
  - CORRESPONDENTIE K-W, 1955-1962; 128
- Chinezen, B.
  - AGATS, 1957-1962; 129
  - AJAMAROE, 1954; 130
  - BIAK, 1953-1960; 131
  - BIAK, 1961; 132
  - BIAK, 1962; 133
  - DOOM, 1955-1960; 134
  - DOOM, 1961; 135
  - DOOM, 1962; 136
  - ENARATALI, 1954-1960; 137
  - ENARATALI, 1961; 138
  - ENARATALI, 1962; 139
  - FAK-FAK, 1946-1952; 140
  - FAK-FAK, 1955-1956; 141
  - FAK-FAK, 1957-1960; 142
  - FAK-FAK, 1961-1962; 143
  - GENJEM, 1952-1960; 144
  - GENJEM, 1961-1962; 145
  - HOLLANDIA, 146
  - HOLLANDIA, 1953-1955; 147
  - HOLLANDIA, 1956-1957; 148
  - HOLLANDIA, 1958-1960; 149
  - BIAK, 1946-1952; 150
  - HOLLANDIA, 1961; 151
  - HOLLANDIA, 1962; 152
  - INANWATAN, 1948-1950; 153
  - KAIMANA, 1955-1960; 154
  - KAIMANA, 1961-1962; 155
  - KEPI, 1955-1960; 156
  - KEPI, 1961-1962; 157
  - KOKONAO, 1950-1960; 158
  - KOKONAO, 1961-1962; 159
  - MAKBON, 160
  - MANOKWARI, 1947-1952; 161
  - MANOKWARI, 1953-1960; 162
  - MANOKWARI, 1961-1962; 163
  - MERAUKE, 1947-1952; 164
  - MERAUKE, 1953-1960; 165
  - MERAUKE, 1961; 166
  - MERAUKE, 1962; 167
  - MIMIKA, 1951-1954; 168
  - MINDIPTANA, 1955-1962; 169
  - OEBROEB, 1960-1962; 170
  - RANSIKI, 1955-1960; 171
  - RANSIKI, 1961-1962; 172
  - SARMI, 1950-1960; 173
  - SARMI, 1961-1962; 174
  - SEROEI, 1950-1952; 175
  - SEROEI, 1953-1960; 176
  - SEROEI, 1961-1962; 177
  - SORONG, 1946-1952; 178
  - SORONG, 1953-1958; 179
  - SORONG, 1959-1962; 180
  - STEENKOOL, 1953-1960; 181
  - STEENKOOL, 1961-1962; 182
  - TARAH-MERAH, 1947-1959; 183
  - TARAH-MERAH, 1961-1962; 184
  - TEMINABOEAN, 1954-1962; 185
  - WAGHETE, 1960-1962; 186
  - WAREN, 1955-1959; 187
  - WASIOR, 1953-1960; 188
- Klappers, C.
  - KLAPPERS, A-BR, 189
  - KLAPPERS, BU-E, 190
  - KLAPPERS, F-HI, 191
  - KLAPPERS, HO-K, 192
  - KLAPPERS, L-M, 193
  - KLAPPERS, N-P, 194
  - KLAPPERS, G-SC, 195
  - KLAPPERS, SE-T, 196
  - KLAPPERS, U-Z, 197